【裁判字號】    90,易,591
【裁判日期】    900628
【裁判案由】    竊盜
【裁判全文】
臺灣彰化地方法院刑事判決                            九十年度易字第五九一號
    公  訴  人  臺灣彰化地方法院檢察署檢察官
    被      告  甲○○
                        住彰化.
                        在押.
                        身分證.
右列被告因竊盜案件，經檢察官提起公訴（九十年度偵字第二二Ｏ六號）及移送併案
審理（九十年度偵字第二三六五號、第二七三一號），本院判決如左：
    主      文
甲○○連續攜帶凶器竊盜，處有期徒刑壹年拾月，並應於刑之執行前，令入勞動場所
強制工作參年。
扣案之剪刀壹把、鐵製衣架壹支、膠帶壹捲及機車鑰匙肆把均沒收。
    事      實
一、甲○○（原名蔡正雄）曾因竊盜案件，經法院判處有期徒刑二年，並應於刑之執
    行前令入勞動處所強制工作確定，嗣經八十年減刑為有期徒刑一年，並應於刑之
    執行前令入勞動處所強制工作確定，於八十三年一月八日執行完畢（未構成累犯
    ）。詎其猶未改竊盜惡習，復基於意圖為自己不法所有之概括犯意，（一）先於
    九十年一月九日上午八時許，在彰化縣彰化市忠勢巷一一四之六號前，發現邱三
    本所有而交由其子乙○○貴使用中未懸掛車牌（車牌號碼為ＫＩＹ—六七五號）
    之重型機車一部停放在該處，乃以其所有之機車鑰匙三把為竊盜工具，啟動電門
    而竊取之，得手後供己騎用。嗣至同年三月二十七日凌晨零時二十分左右，甲○
    ○騎乘該部機車行經彰化縣花壇鄉○○路段時，因遇員警臨檢盤查而查獲，並扣
    得其所有行竊用之機車鑰匙一串（三支）；（二）又於同年三月十三日下午六時
    許，在彰化縣花壇鄉○○村○○路與福德巷口，見劉華志所有之車牌號碼ＫＷＱ
    —三八五號重型機車停放在該處，且機車鑰匙仍插在電門上，竟啟動電門而竊取
    之，得手後，供己騎用；（三）又於同年三月十四日下午二時許，在彰化縣溪湖
    鎮○○路某廢車處理廠，竊取丙○○所有車牌號碼ＫＪＹ—四七七號重型機車之
    車牌一面（原機車係於八十五年間，在彰化縣彰化市秀傳醫院附近，遭不詳身份
    之人所竊取），得手後並將該車牌改懸掛在前所竊得之車牌號碼ＫＷＱ─三八五
    號機車上，並將該機車之綠色車身改漆成銀色，俾免被車主發現；嗣於九十年三
    月二十一日上午甲○○因至「潽濟壇」竊取紙鈔為警查獲，始供出上情，警方並
    在彰化縣花壇鄉岩竹村福德巷二十五號後方尋獲該車；（四）其又連續於同年三
    月十五日晚上十一時許、十八日晚上十一時許、二十一日凌晨二時十五分許，在
    彰化縣花壇鄉岩竹村福德巷二十五號「潽濟壇」門口，攜帶其個人所有之鐵製衣
    架一支、膠帶一捲及客觀上足對人之生命、身體、安全構成威脅具有危險性之兇
    器剪刀一把等物為竊盜工具，以將膠帶黏貼於拉直之鐵製衣架末端處，再持以伸
    入香油錢箱內黏取紙鈔之方式，分別竊取新臺幣（以下同）一千二百元、二百元
    、四百元得手，嗣於同月二十一日凌晨二時十五分許，為「潽濟壇」之委員顏耀
    堂發覺而報警查獲，並當場扣得甲○○所有行竊用之剪刀一把、鐵製衣架一支、
    膠帶一捲及竊得之贓款四百元。（五）其復於同年三月二十八日凌晨零時三十分
    許，在彰化縣彰化市西勢巷一一四號前，見前開邱三本所有未懸掛車牌之重型機
    車停放在該處（該機車係乙○○於同年三月二十七日甫向彰化縣警察局認領取回
    ），乃持用其所有之機車鑰匙一把為竊盜工具，啟動電門而竊取之，得手後供己
    騎用。嗣於同年四月十一日凌晨一時二分許，甲○○騎乘該機車行經彰化縣彰化
    市○○路與曉陽路口時，因遇員警臨檢盤查而被查獲，並扣得其所有行竊用之機
    車鑰匙一把。
二、案經彰化縣警察局彰化分局報請臺灣彰化地方法院檢察署檢察官偵查起訴及檢察
    官移送併辦（九十年度偵字第二三六五號、第二七三一號）。
    理      由
一、訊據被告甲○○對於右揭事實坦承不諱，核與被害人乙○○、戊○○、丙○○指
    述情節及證人顏耀堂、丁○○證述情節相符，並有贓物認領保管單五紙、照片十
    八幀、車輛竊盜暨車牌失竊資料個別查詢報表—查詢車輛認可資料三份、車籍作
    業系統—查詢認可資料一份、車輛車牌失竊作業—查獲車輛認可資料一份、彰化
    縣警察局車輛協尋暨車牌遺失（尋獲）電腦輸入單一份等附卷可稽，是以本件事
    證已臻明確，被告犯行均堪認定。
二、查剪刀客觀上足對人之生命、身體安全構成威脅，具有危險性，顯足供作兇器使
    用。核被告就事實欄（一）至（三）及（五）所為，係犯刑法第三百二十條之竊
    盜罪；就事實欄（四）所為，係犯同 法第三百二十一條第一項第三款之加重竊盜
    罪。又連續犯須連續數行為而犯同一罪名，而所謂「同一罪名」，指構成犯罪要
    件相同之罪名而言，因之，屬於加重條件者，如刑法第三百二十條與第三百二十
    一條，亦得認為同一罪名成立連續犯。被告先後多次竊盜犯行，時間緊接，犯罪
    構成要件相同，顯係基於概括犯意反覆為之，應依刑法第五十六條連續犯之規定
    ，從一重之九十年三月二十一日所犯之加重竊盜罪處斷，並依法加重其刑。公訴
    人雖僅就被告如事實欄（二）至（四）所為之竊盜犯行提起公訴，惟檢察官移送
    併案審理之如事實欄（一）及（五）未經起訴部分，與公訴人起訴之部分，因被
    告係基於概括之犯意為之，具有連續犯之關係，屬於裁判上一罪，其一部起訴之
    效力及於全部，故本院自得併予審究，附此說明。爰審酌被告不思合法途徑賺取
    金錢，竟屢犯竊盜，犯罪惡性重大，所生危害非輕，及其犯罪動機、目的、手段
    、犯後態度等一切情狀，量處如主文所示之刑，以示懲儆。又衡之被告曾因竊盜
    案件，經法院判處有期徒刑二年，並應於刑之執行前令入勞動處所強制工作確定
    ，嗣經八十年減刑為有期徒刑一年，並應於刑之執行前令入勞動處所強制工作確
    定，於八十三年一月八日執行完畢，詎其猶未改竊盜惡習，復於九十年一月間起
    屢次行竊，為警查獲，猶不思悔改，復於竊盜案件調查中再次竊取機車，足認被
    告已有竊盜犯罪之習慣，本院認被告如未於刑之執行前，令入勞動處所強制工作
    ，將竊盜之習性根除，並習得勤勞刻苦之精神，而驟然返回社會，將有再犯之情
    形，是以被告確有於刑之執行前令入勞動場所強制工作三年之必要，併宣告之。
    扣案之剪刀一把、鐵製衣架一支、膠帶一捲及機車鑰匙四把，均係被告所有供犯
    罪所用之物，業據被告供明在卷，爰依法宣告沒收。
據上論斷，應依刑事訴訟法第二百九十九條第一項前段，刑法第三百二十一條第一項
第三款、第五十六條、第三十八條第一項第二款，竊盜犯贓物犯保安處分條例第三條
第一項第一款、第四條、第五條前段，判決如主文。
中      華      民      國    九十      年      六      月    二十八    日
                                臺灣彰化地方法院刑事第二庭
                                    法      官
右正本證明與原本無異。
如不服本判決，應於判決送達後十日內，向本院提出上訴狀（須附繕本）。告訴人或
被害人對於判決如有不服具備理由請求檢察官上訴者，其上訴期間之計算係以檢察官
收受判決正本之日期為準。
                                    法院書記官
中      華      民      國    九十      年      六      月    二十八    日
附錄法條：
刑法第三百二十一條
犯竊盜罪而有左列情形之一者，處六月以上五年以下有期徒刑：
  一、於夜間侵入住宅或有人居住之建築物、船艦，或隱匿其內而犯之者。
  二、毀越門扇、牆垣或其他安全設備而犯之者。
  三、攜帶兇器而犯之者。
  四、結夥三人以上而犯之者。
  五、乘火災、水災或其他災害之際而犯之者。
  六、在車站或埠頭而犯之者。
前項之未遂犯罰之。
竊盜犯贓物犯保安處分條例第三條
十八歲以上之竊盜犯、贓物犯，有左列情形之一者，得於刑之執行前，令入勞動場所
強制工作：
  一、有犯罪之習慣者。
  二、以犯竊盜罪或贓物罪為常業者。
刑法第八十四條第一項之期間，自前項強制工作執行完畢之日起算。但強制工作自應
執行之日起經過三年未執行者，自該三年之期間屆滿之日起算。


司法院資訊處製作；財團法人民間司法改革基金會備份。
